【裁判字號】    88,易,3234
【裁判日期】    890510
【裁判案由】    詐欺
【裁判全文】
臺灣臺南地方法院刑事判決                        八十八年度易字第三二三四號
    公  訴  人  臺灣臺南地方法院檢察署檢察官
    被      告  楊欣蓉原名甲.
右列被告因詐欺案件，經檢察官提起公訴（八十八年度偵字第一○一三八號），本院
判決如左：
    主  文
楊欣蓉意圖為自己不法之所有，以詐術使人將本人之物交付，處有期徒刑參月。
    事  實
一、楊欣蓉曾於民國八十七年間因違反著作權法案件，經本院於八十七年十月二日判
    處有期徒刑七月、緩刑二年，於八十七年十月二十三日確定，現仍在緩刑期間，
    猶不知悔改，明知已無給付能力，竟意圖為自己不法之所有，於八十八年四月間
    ，向位於臺南市○○路○段二百八十九號處之中南電器有限公司（以下簡稱中南
    公司），佯稱欲購買分離式冷氣機二臺，價值為新台幣（下同）七萬四千元，除
    以信用卡刷卡支付一萬五千元外，另交付票面金額為四萬三千元之支票一紙，並
    保證尾款一萬六千元將以現金交付，致中南公司信以為真，陷於錯誤而將前開冷
    氣機安裝完畢。詎料上揭支票屆期經中南公司提示後竟遭退票，尾款一萬六千元
    亦未獲給付，經中南公司追索時，楊欣蓉亦避不見面，中南公司始知受騙。
二、案經被害人中南公司訴由臺灣臺南地方法院檢察署檢察官偵查起訴。
    理  由
一、訊據被告楊欣蓉固對於右揭時地向告訴人中南公司購買二臺冷氣機，並以上揭方
    式支付貨款，嗣後支票卻遭退票等情供承不諱，惟矢口否認有何詐欺犯行，辯稱
    ：當時伊與他人欲合夥開ＫＴＶ，支票是股東「阿家」給伊的，不過伊沒有去徵
    信，也不認識發票人乙○○，後來店因經營不善而沒做了，現冷氣機已讓告訴人
    搬回去，也已達成和解，伊沒有詐欺云云。經查右揭事實業據告訴人公司職員吳
    明璋於偵訊及本院審理時指訴綦詳，並有訂購送貨傳票、支票及退票理由單各一
    紙附卷足稽，並為被告所不否認確向告訴人購買上揭冷氣機，約定以前開方式付
    款，惟支票屆期後遭退票，尾款亦未付等情，被告雖以上揭情詞置辯，然被告所
    持有而刷卡付帳之由富邦商業銀行所發予之卡號為0000000000000
    00號之信用卡，自八十七年十二月份起就係採循環計息中，於八十八年二月之
    消費餘額為六萬五千五百六十七元，被告於八十八年二月間繳納部分款項，八十
    八年三月份及四月份之消費餘額均仍為六萬零九百十八元，迄八十八年六月二十
    二日止，被告累積之消費餘額為八萬一千三百六十六元，有富邦商業銀行於八十
    八年十二月十五日以陳報狀所送之資料一份附卷足參，且被告並不認識其所交付
    告訴人作為貨款支付之上揭支票之發票人乙○○，亦未徵信過等情，亦為被告自
    承在卷，此外被告復無法提供於案發時其確有資力足堪支付上揭貨款之具體資料
    供本院調查以實其說，則被告既已積欠銀行六萬餘元之消費款項，卻仍持不知是
    否能兌現之支票向告訴人購買價值達七萬四千元之冷氣機，且尾款亦無法支付，
    足認被告於購買之初確無力清償貨款，其猶仍執意購買，自難謂其無不法所有之
    詐欺意圖及犯行，是以被告上開所辯顯不足採，而告訴人亦因而受有損害，本件
    事證明確，被告犯行洵堪認定。至事後冷氣機已為告訴人搬回去等情，亦屬案發
    後之債務處理問題，要與被告所已成立之前開犯行不生影響，附此敘明。
二、核被告楊欣蓉意圖為自己不法之所有，以詐術使人將本人之物交付，所為係犯刑
    法第三百三十九條第一項之詐欺取財罪。爰審酌被告犯罪之動機、目的、手段及
    所造成危害、於緩刑期中復犯本案、審理中已與告訴人達成民事上和解，有卷附
    之和解書一份在卷足憑等一切情狀，量處如主文所示之刑，以資懲儆。
據上論斷，應依刑事訴訟法第二百九十九條第一項前段，刑法第三百三十九條第一項
，罰金罰鍰提高標準條例第一條前段，判決如主文。
中    華    民    國      八十九    年      五        月      十        日
                              臺灣臺南地方法院刑事第四庭
                                      法  官   楊惠芬
右正本證明與原本無異。
如不服本判決，應於送達後十日內向本院提出上訴狀。
                                      書記官   李榮杰
中    華    民    國      八十九    年      五        月      十        日
附錄本案論罪科刑法條全文：
刑法第三百三十九條第一項：
意圖為自己或第三人不法之所有，以詐術使人將本人或第三人之物交付者，處五年以
下有期徒刑、拘役或科或併科一千元以下罰金。


司法院資訊處製作；財團法人民間司法改革基金會備份。
